# 股份支付计算

提问人：云厦 时间：2022-02-23 22:17:43
求教陈版主，企业股份支付数量的计算问题：
假设企业拟以非公开发行方式授予员工 10000 股限制性股票，价格为 5 元/股，并规定员工在董事会后一个月内缴款，否则视为放弃股权激励。一个月后，员工由于自身资金问题，实际缴纳了8000 股的资金，请问陈版主，计算股份支付费用时候，数量用 1 万股计算还是 8000 股呢？

回答人：chenyiwei
应按授予的股份数量 1 万股。员工自身放弃的股份数量，仍然是已经授予，导致其没有行权的原因是非可行权条件，因此单从未交款这一事实来说，不应因此减少所授予的权益工具数量。